【裁判字號】    98,上訴,3743
【裁判日期】    990129
【裁判案由】    殺人等
【裁判全文】
臺灣高等法院刑事判決                98年度上訴字第3743號
上  訴  人
即  被  告  乙○○（原名李春華.
                      樓
                    現於臺灣台北看守所
選任辯護人  周威良律師
上列上訴人因殺人等案件，不服臺灣臺北地方法院98年度重訴字
第13號，中華民國98年8月20日第一審判決（起訴案號：臺灣臺
北地方法院檢察署97年度偵緝字第1708號），提起上訴，本院判
決如下：
    主  文
上訴駁回。
    事  實
一、綽號「KK」之呂正雄（經本院以88年度上更(一)字第307號判
    處有期徒刑2年6月確定）與綽號「小寶」之庚○○（經臺灣
    臺北地方法院【下稱台北地院】以88年度重訴緝字第1號判
    處有期徒刑10月，經本院以88年度上訴字第1000號駁回上訴
    確定）於民國85年10月上旬某日，在臺北縣新店市○○路○
    段吳祈賢經營之「東京小鋼珠店」內遭該店人員毆打，因此
    心生不滿，意圖報復，於85年10月12日凌晨，呂正雄乃約綽
    號「阿松」之周銘松與秦誠（分別經本院以88年度上更(一)字
    第307號判處有期徒刑1年、以89年度上更(一)字第230號判處
    有期徒刑2年確定）一同前往臺北市○○區○○路2段乙○○
    所開設之「圓圓茶坊」商議，同日凌晨2時許，呂正雄等人
    到達上址後，決定前往「東京小鋼珠店」尋仇，呂正雄即駕
    車搭載秦誠、周銘松前往臺北市○○路○段76巷23號2樓周銘
    松住處旁巷內，拿取不詳之人所有之鐵棍2枝、木棍1枝，再
    至「東京小鋼珠店」，乙○○因聽聞此事，亦聯絡侯建安（
    經本院以88年度上更(一)字第307號判處有期徒刑8年，並經最
    高法院以88年台上字第7435號駁回上訴確定）到場，並邀在
    茶坊內之庚○○另駕車至「東京小鋼珠店」，而乙○○行前
    未告知呂正雄、周銘松、秦誠、庚○○、侯建安等人其欲攜
    帶槍枝到場，而其明知可發射子彈具有殺傷力之手槍與可供
    擊發具有殺傷力之子彈，均屬管制物品，未經主管機關許可
    不得無故持有，卻仍私自攜帶二把具有殺傷力之手槍並裝填
    子彈，其中1把為捷克製9MM半自動手槍及子彈數發，由其自
    己持用，另1把不詳廠牌可發射子彈具有殺傷力之手槍及子
    彈數發，則於到達前開小鋼珠店後交付侯建安，囑侯建安持
    槍作為防身之用，而庚○○另通知陳志佳（經臺北地院以87
    年度重訴緝字第4號判決無罪確定）向其借用具紅外線瞄準
    器但無殺傷力之玩具槍1把，並請陳志佳自行搭車至上開小
    鋼珠店現場交付。
二、呂正雄、周銘松、秦誠、庚○○、侯建安、乙○○到達「東
    京小鋼珠店」後，即共同基於傷害之犯意聯絡，由呂正雄、
    周銘松各持鐵棍、秦誠持木棍、侯建安持可發射子彈具有殺
    傷力之不詳廠牌手槍及子彈數發在旁準備動手，乙○○、庚
    ○○亦在場助勢，其等共同將在「東京小鋼珠店」前、坐在
    車牌號碼FK-008號自用小客車內負責把風之林武堂及己○○
    二人拖出車外，將該小客車玻璃砸毀、車身損壞後（毀損部
    分未據起訴），旋由周銘松、秦誠以鐵棍及木棍毆擊己○○
    ，致己○○受有頭部外傷、左手2、3指骨折，4、5指掌骨折
    等傷害，另由呂正雄持鐵棍毆打林武堂，致林武堂受有右頸
    、左頸部三處傷痕，深度為5至7公分不等，胸部左側第3至
    第7肋骨骨折，左、右前臂分別有30×5及28×8公分挫傷皮
    下出血，左手肘內側有10×8公分挫傷性皮下出血，右膝部
    在膝關節上方有2.5×0.5公分擦裂傷，關節下方有3×0.5×
    0.4公分鈍裂傷，使其身體軀幹及四肢受有多處擦傷及鈍裂
    傷。乙○○適見呂正雄毆打林武堂，另行單獨基於殺人之犯
    意，以其攜帶之上開半自動手槍及子彈，連續擊發子彈7發
    ，射中林武堂並貫穿其腹部，導致林武堂因失血性休克及呼
    吸性窒息死亡。呂正雄等人於傷害己○○、林武堂之際，陳
    志佳適攜持玩具手槍到達前址，因陳志佳開啟該槍上之紅外
    線瞄準器在場掃瞄，引起侯建安誤會，以為係「東京小鋼珠
    店」內之人員出來支援，遂另行基於殺人之故意，朝陳志佳
    擊發2槍，致陳志佳右肘貫通穿刺傷合併肌腱血管損傷；呂
    正雄等人因見林武堂、己○○受傷，分別乘亂逃逸，乙○○
    、侯建安、庚○○乃搭原車離開，而陳志佳則自行搭乘計程
    車赴慶生醫院治療，始倖免於難。
三、同日下午乙○○約周銘松、秦誠、侯建安在台北市○○○路
    統領百貨公司附近見面，商討如何因應對策，乙○○因於85
    年4月間甫假釋出獄，遂對周銘松、秦誠佯稱林武堂係被棍
    棒打死，並告以：此一情形僅係過失致死，為了不要大家全
    部面對審判，由秦誠及周銘松負擔全部責任，且因現場有人
    開槍，所以必須繳交槍枝，因此要周銘松、秦誠其中一人承
    認開槍，惟可堅稱僅係對空鳴槍，周銘松、秦誠誤認林武堂
    係因其等以棍棒毆擊致死，自首可減輕刑責，乃同意乙○○
    之提議，經乙○○安排於當日晚間，向台北市政府警察局刑
    事警察大隊警員丁○○自首，並由乙○○囑侯建安至台北市
    ○○路○段某處路旁機車置物箱內，取出乙○○在現場擊發
    之上開捷克製9MM半自動手槍1枝、子彈8顆（經鑑定試射2顆
    ）交給丁○○，秦誠原欲自首其持有槍枝，後因周銘松顧及
    秦誠之女友懷孕，乃改由周銘松出面承認其持有槍枝攜至上
    開小鋼珠店現場，嗣於警訊中周銘松、秦誠發現林武堂並非
    棍傷致死，原欲供出實情，後經乙○○代為委任之唐肇豪律
    師告知不能翻供否則會影響自首減刑效力，致周銘松、秦誠
    於警訊及偵查中均不敢供認實情，迨於原審法院調查時始供
    出其等僅傷害店內人員，並無攜槍殺人之事，上址現場則經
    警查獲已擊發之彈殼9發，其中7發經比對與乙○○囑侯建安
    交出之前開捷克製9MM手槍相符，另2發彈殼則係另1支未扣
    案之不詳廠牌可發射子彈具殺傷力之手槍所擊發。
四、案經被害人己○○及林武堂之配偶辛○○訴由台北市政府警
    察局及台北縣政府警察局新店分局移送臺灣臺北地方法院檢
    察署檢察官偵查起訴。
    理  由
一、訊據被告乙○○矢口否認有何殺人及持有槍彈之犯行，辯稱
    ：伊不認識被害人，也不知道「東京小鋼珠店」在哪裡，沒
    有跟秦誠、呂正雄等人去打過人，也沒有持槍云云。其選任
    辯護人則稱：秦誠、周銘松等人在警詢、偵訊初期均自白犯
    罪，依案重初供原則，應認其等自白可採，秦誠等人事後翻
    異之詞，有相互矛盾之處，不足採信等語。經查：
  (一)被害人己○○及林武堂確有遭到毆擊，受有事實欄所載之傷
    勢，林武堂更因受到槍傷貫穿腹部致「失血性休克」及「呼
    吸性窒息」死亡等情，業據證人己○○於檢察官偵訊時證述
    明確，其稱：案發當天與林武堂坐在FK-0108號車內，大約
    有6個人坐3台車來，伊等突然被拖出來打，被人用木棍或鐵
    棍打，擋風玻璃都被打壞，有聽到槍聲等語（85年度相字第
    1031號卷第13至14頁）、於另案本院88年度上更(一)字第307
    號審理時具結證稱：當天與林武堂在外面車上聊天，不知為
    何伊與林武堂被拖出來打，被人用木棍或鐵棍打，伊俯著頭
    用手護著，擋風玻璃都被打壞，伊與林武堂各被拖到一邊打
    ，伊有聽到3聲槍聲（88年度上更(一)字第307號卷第94至95頁
    ），此外，復有己○○之診斷證明書、林武堂之相驗屍體證
    明書、驗斷書、台灣高等法院檢察署法醫中心鑑定書各1份
    在卷可稽（87年度上訴字第2758號卷第11頁，85年度相字第
    1031號卷第25至31、34至45頁），自堪認定屬實。
  (二)本案起因係呂正雄與庚○○欲至「東京小鋼珠店」找人尋仇
    ，遂夥同秦誠等人持鐵棍等物至上址毆打被害人己○○、林
    武堂，惟被告乙○○自行攜帶具有殺傷力之槍枝到場，射擊
    被害人林武堂致死等情，亦據證人侯建安、周銘松、呂正雄
    、秦誠分別於原審審理時到庭具結證述明確。證人侯建安證
    稱：在85年10月份有涉及1件在新店鬥毆的案件，當時在審
    判中法官面前所為的陳述是出於自由意識，當時有人帶槍去
    鬥毆，是我跟乙○○帶去，現場有人死亡，但我射擊的人沒
    有死，他受槍傷的部位是手。乙○○有開槍射擊，他跑在我
    旁邊時，我親眼看到他也有開槍射擊。我的槍是乙○○給我
    的，我要下車時乙○○把槍交給我，叫我帶著防身，子彈是
    直接放在裡面。我們是開車去的，有幾部車不記得。我和乙
    ○○、庚○○同車。是乙○○打電話叫我到茶坊會面，我到
    時呂正雄、周銘松都有在那邊，去的時候有大概聽他們提了
    一下，好像是呂正雄他們被修理，要找對方，所以才跟他們
    一起去。當天是從木柵的茶坊出發，我確定我射擊的人沒有
    死亡，我只有射擊2槍，我瞄準他的手臂，後來他有出庭。
    當時除了我和乙○○有拿槍外，其他人有拿木頭棍子，有沒
    有拿鐵棍我不記得。案發的槍有1把是乙○○叫我去拿出來
    交給警方，那把不是我當天用的那1把。我當天用的那把是
    乙○○帶走，離開現場是坐原來庚○○開的那部車，車上有
    我跟乙○○、庚○○。在鬥毆的人裡面有看到秦誠、周銘松
    。我之前說我去「圓圓茶坊」是因為呂正雄被「東京小鋼珠
    店」的人圍毆，要去報仇，是正確的等語（見原審卷第116
    至122頁）。證人呂正雄則證稱：85年10月份有到新店北新
    路「東京小鋼珠店」參加鬥毆，在鬥毆前1、2天我去店內被
    打，我找周銘松、秦誠去「東京小鋼珠店」打他們。當天我
    們3個人先去，後來庚○○、侯建安、乙○○他們又過去。
    我去「圓圓茶坊」找秦誠、周銘松，因為庚○○也有被打。
    「圓圓茶坊」是乙○○經營，後來我才知道有人受槍傷死亡
    ，我們這夥人沒有人帶槍去，打人當中我才聽到槍聲，我當
    時有看到乙○○開槍，他朝著人堆的方向開槍。我和周銘松
    、秦誠帶鐵棍、木棍去鬥毆，是在周銘松家附近的工地拿的
    ，周銘松和秦誠沒有帶槍去等語（見原審卷第123至125頁）
    。證人周銘松則稱：85年10月份有到新店北新路的「東京小
    鋼珠店」去打人，我跟秦誠、呂正雄在一起，在審理中跟
    法官講的都是按照自己意思所講，這個案子後來有1個人因
    槍傷而死亡，另1個是受傷，那天我沒有帶槍去，我帶棍子
    去打對方，我們帶鐵棍、木棒，是我家旁邊巷道剛好有鐵棍
    、木棍等語（見原審卷第127至128頁）。證人秦誠證稱：85
    年10月份有到新店北新路的「東京小鋼珠店」，因為呂正雄
    之前被打，去報仇。乙○○後面有去，我們打完人後，回到
    木新路「圓圓茶坊」才知道乙○○有去。當場打人時很亂，
    沒有電燈，打完以後，有聽到槍聲，大家很怕就疏散，後來
    回到「圓圓茶坊」，乙○○在「圓圓茶坊」說他有到現場開
    槍。在現場周銘松沒有開槍，周銘松是拿棍棒，我記得是在
    周銘松他家樓下拿的。那天有乙○○、侯建安、周銘松與我
    在場，後來到「圓圓茶坊」，他們2個人（指乙○○、侯建
    安）說他們有開槍，但是現場很暗，我沒有看到。我那天是
    跟呂正雄、周銘松一起去等語（見原審卷第131至132頁）。
    又證人甲○○於另案88年度上更(一)字第307號審理時具結證
    稱：85年10月12日凌晨有到「圓圓茶坊」泡茶，有聽到乙○
    ○一直在罵「小寶」庚○○，說人家為你的事在砸店，你都
    沒有去，然後乙○○進去穿1件衣服就一起出去等語（88年
    度上更(一)字第307號卷第92至93頁），足見證人呂正雄、侯
    建安、秦誠、周銘松所言屬實，被告乙○○確實有至案發現
    場並有持槍射擊，被告乙○○辯稱其未至現場云云，並不可
    採。再本案扣得之槍枝1枝經送鑑定結果，認係捷克CZ廠製
    口徑9MM半自動手槍（槍枝管制編號0000000000），槍管內
    具6條右旋來復線，機械性能良好，認具殺傷力，送鑑子彈8
    顆（業經試射2顆），認均係口徑9MM制式子彈，結構完整，
    認具殺傷力。上述槍枝試射彈殼，經與涉案檔存資料比對結
    果，發現本案彈殼與台北縣政府警察局85年10月16日北警店
    明字第2927號刑事案件證物採驗紀錄表送驗之林武堂遭槍擊
    案現場彈殼九顆的彈底紋痕特徵相吻合，認係上述槍枝所擊
    發乙節，有內政部警政署刑事警察局（下稱刑事警察局）鑑
    驗通知書及扣押物品清單（85年度青保管字第794號）各1紙
    附卷為憑（85年度偵字第22772號卷第54、66頁）。至於在
    案發現場拾得之彈頭及彈殼，經送同上單位再次鑑驗結果，
    認為送鑑彈頭1顆，已嚴重變形，係9釐米銅包衣彈頭，研判
    具6條右旋來復線，送鑑彈殼9顆，認均係9釐米已擊發彈殼
    ，經比對其彈底紋痕特徵可分為A組（7顆）、B組（2顆），
    認分別由二支槍所擊發，其中A組經與台北市政府警察局85
    年10月24日北市刑大偵7076號刑案證物採驗紀錄表送鑑之周
    銘松等人涉及林武堂命案手槍1枝試射彈殼彈底紋痕比對，
    特徵吻合，認係同一槍枝擊發，有刑事警察局鑑驗通知書、
    85年11月8日（85）刑鑑字第71085號函文各1紙存卷可參（
    85年度偵字第23118號卷第106、108頁），足見林武堂遭槍
    擊致死所受之槍傷係上開扣案之槍枝所造成，被告乙○○確
    有在現場開槍射擊被害人林武堂。而被害人陳志佳持玩具手
    槍到達上址，開啟玩具手槍上之紅外線瞄準器掃瞄，引起侯
    建安誤會，遂持槍朝陳志佳擊發2槍致其受有右肘貫通穿刺
    傷合併肌腱血管損傷等情，迭據同案被告侯建安證述在卷，
    核與被害人陳志佳於檢察官偵訊及法院另案審理時指述之情
    節相符，並有慶生醫院86年12月16日函文及陳志佳出院病歷
    摘要各1份、現場相關位置圖存卷可查（85年度重訴66號卷
    二第231至237頁、85年度偵字第23118號卷第38至40頁、第
    92 至94頁），復有玩具手槍1枝扣案可資佐證，足認被告侯
    建安之自白屬實，其開槍射擊之人應為被害人陳志佳無誤。
  (三)案發後被告乙○○與同案被告秦誠、周銘松商討由同案被告
    秦誠、周銘松扛下所有刑事責任等情，復據證人侯建安、秦
    誠、周銘松三人於原審審理時證述詳盡。證人侯建安證稱：
    在法院審理時之證詞與警、偵訊所述不同，之前說是呂正雄
    拿槍給我，因為當我被拘捕到案時，乙○○也有指證是我們
    去殺他沒有去，事實上是我們大家一起去的，這個案子案發
    後秦誠跟周銘松有去自首，我之前說秦誠、周銘松要去自首
    時我在場，乙○○也在場，乙○○叫他們要頂罪，因為有人
    死掉了，確實有這樣的情形，市刑大是乙○○認識的朋友，
    好像是從他們那邊瞭解，有人死亡，才要周銘松、秦誠去自
    首。應該是乙○○答應幫我打官司，還有負責家裡的生活，
    所以才推給在逃的呂正雄，秦誠、周銘松當時有答應幫乙○
    ○頂罪，一開始我們對法律常識不懂，他又跟警察認識，告
    訴我們說去自首就會比較輕。當時乙○○提到死亡的人不是
    被槍打死，是被棍棒打死，跟後來驗斷結果不一樣。後來本
    件案發的槍是乙○○叫我去拿出來交給警方，那把不是我當
    天用的那1把。我當天用的那把乙○○當天鬥毆完就帶走。
    唐律師是我跟乙○○一起去委任的，我不清楚當時怎麼得知
    ，我知道秦誠、周銘松有跟我提過，是唐律師叫他們不能翻
    供。我做警詢筆錄時有被刑求，當初我有提出證明，但是沒
    有被認定等語（見原審卷第117至122頁）。證人周銘松證稱
    ：我在警、偵訊及審理初階段說我有開槍，那是之前去扛的
    時候講的，當初乙○○說我們是棍子打死人，我們要去把這
    個事情扛起來，所以就去市刑大自首。到市○○○○道有槍
    打死人，市刑大有1個警察跟乙○○認識，叫我們扛起來，
    就開槍的次數也確認好多次，因為不是我開的，我也不知道
    是幾槍。鬥毆後隔天見面，是在百貨公司說要扛的事情，現
    場有我、秦誠、乙○○、侯建安4個人。因為乙○○、侯建
    安他們都說他們有案件在身，只有我跟秦誠沒有案件，所以
    我們去扛。後來我們就直接被押到北所裡面。後來我說我對
    空鳴槍，是我跟秦誠2個人猜拳決定的，進到市刑大發現現
    場有人開槍，【案發時】有鞭炮聲，我不知道是開槍，我以
    為是對方開槍，還躲起來。本來說秦誠負責槍，我負責拿棍
    子，後來因為秦誠老婆懷孕，就變成我拿槍，秦誠拿棍子。
    我們在市刑大時乙○○是用電話跟員警聯絡。我在二審說乙
    ○○安排我們自首，乙○○跟我們表示他有到現場對空鳴槍
    ，乙○○有這樣講。唐肇豪律師應該是乙○○委任的，我們
    是要扛開槍跟棍子的責任，一開始我說對空鳴槍，後來他們
    調資料說是被槍打死的。那時筆錄做了一堆亂七八糟，也有
    撕掉的，又重做。我在地院時同一個訊問程序先說「是先有
    人開槍再看到紅外線我才開槍」，之後又翻供承認開槍，是
    因為那時在扛責任，所以變來變去，法官怎麼問我們都組裝
    不合等語（見原審卷第127至130頁）。證人秦誠則稱：案發
    後是我自己去台北市刑大自首。乙○○說我跟周銘松用棍棒
    把人家打死，自首可以減刑。乙○○後面有去，我們打完人
    後，回到木新路「圓圓茶坊」才知道乙○○有去。他那時有
    認識律師跟市刑大的朋友。當場打人時很亂，沒有電燈，打
    完以後，有聽到槍聲，大家很怕就疏散，後來回到「圓圓茶
    坊」，乙○○在「圓圓茶坊」說他有到現場開槍。在警、偵
    訊時說周銘松有開好幾槍，是因為去自首時，乙○○說我們
    用棍子把人家打死，去市刑大作筆錄時，才知道死者是被槍
    打死的，所以要交1把槍，由市刑大的人跟乙○○聯絡，拿1
    把槍，所以才說是周銘松持槍對空鳴槍。是我跟周銘松在市
    刑大決定誰來扛這把槍。在案發隔天接近中午，在百貨公司
    ，乙○○跟我們說有人被打死，要去扛。那天有乙○○、侯
    建安、周銘松、我在場，是乙○○叫我扛持槍的責任，後來
    因為周銘松說我女友懷孕所以才由他扛下，說是他對空鳴槍
    ，當時以為對空鳴槍比較輕，打死人比較重。我們本來要翻
    供，律師說如果翻供自首就不算。最早時都不知道有槍這件
    事情，就決定2個人都是棍子打死，後來早上新店分局傳真
    文件說是被槍打死，所以變成周銘松對空鳴槍，我拿棍子。
    乙○○有找我表示願意負擔律師費、生活費，所以我無奈就
    願意頂罪，我每次開完庭都跟周銘松商量要翻供，開庭時遇
    到呂正雄，他說這個會影響家庭，不是你們做的就不要承認
    ，對大家跟死者的家庭都有影響，我自己也想要翻供。我之
    前說槍是1個叫蔡董的在KTV交給我的，那是亂講的。我在看
    守所時乙○○有去看我，是用誰的名義去我忘了等語（見原
    審卷第131至135頁）。是證人侯建安、周銘松、秦誠上開所
    述互核相符，再參酌被告周銘松雖於警詢及偵查中供稱扣案
    槍彈係在台北市○○○路虎克船長KTV店自「蔡董」者取得
    ，但當年台北市區內並無虎克船長KTV之登記資料，有台北
    市政府建設局87年3月24日建一字第57274303號函文1紙在卷
    可考（85年度重訴66號卷三第127-1頁）；又被告周銘松於
    偵查中稱其在現場開8槍，但刑事警察局初次鑑定報告認定
    現場彈殼9顆彈底紋痕特徵吻合（85年度偵字第23118號卷第
    95 頁），經新店分局執此詢問被告周銘松，周銘松遂改稱
    其沒注意開幾槍，應該是9槍云云，然經刑事警察局第2次鑑
    定確認結果，認為現場彈殼9顆經比對彈底紋痕特徵，可分
    為A組（7顆）、B組（2顆），係由兩支槍所擊發，其中A組
    與林武堂命案扣案手槍試射彈殼彈底紋痕比對特徵吻合，認
    係同1槍枝擊發等語（95年度偵字第23118號卷第108頁），
    而同案被告侯建安自始供稱其在現場擊發二槍，由此可知同
    案被告侯建安之供述與客觀事證相符，同案被告周銘松於警
    、偵訊之供詞前後反覆，且與客觀跡證齬齟，堪予認定應係
    為扛責任所為之迴護之詞，其於警、偵訊中所為之自白不足
    採信。再者，證人丁○○即台北市刑大警員於另案審理時具
    結證稱扣案槍枝係被告侯建安在案發當日晚間交出等語（97
    年度上訴字第3758號卷一第129至133頁），於本院審理中亦
    為同上之證述（見本院卷第232頁反面），益見證人侯建安
    所言屬實，扣案槍枝係被告乙○○所持有，於案發後囑侯建
    安交給市刑大警員無誤。又證人唐肇豪律師於另案審理時亦
    證稱：被告周銘松有對其說一個眼睛看不見、失明，不能當
    兵，也不會用槍等語（85年度重訴字第66號卷三第87至92頁
    ），益見被告周銘松確係替人頂罪無訛。而被告乙○○曾於
    86年7月19日持其兄李春暉之證件至看守所探視秦誠，此據
    證人李春暉於另案審理時具結證述明確（85年度重訴字第66
    號卷三第131至133頁），經原審調取同案被告秦誠於看守所
    時之接見錄音帶翻成譯文，內容有秦誠表示：「阿松【周銘
    松】繼續若擔下去，他就腳鐐掘下去了啦，現在就是說，不
    是，不是，現在去哪裡，從頭到尾就是喔不同翻口供，因為
    ……。乙○○答以：不容易，……老闆要一手包攬下來了啦
    ，你懂不懂，不囉唆，就是這樣，馬上先讓你們安心……。
    秦誠又稱：現在官司不管怎樣打都是照實講，否則有人的腳
    鍊都一下掘下去了……。個人打個人的。乙○○稱：我看你
    的律師我來請好了。秦誠稱：免啦……。阿松他自己請他的
    律師……。」等語，有譯文1份在卷可考（85年度重訴字第
    66號卷三第4至10頁），此為被告乙○○所不否認，益徵同
    案被告秦誠於審理時已想翻供吐實，然被告乙○○仍勸其頂
    罪，並表示要幫其請律師；況被告乙○○於案發前因傷害致
    死案件經台灣高等法院以78年度上訴字第670號判處有期徒
    刑7年確定，因脫逃案件經臺灣臺東地方法院以84年度易緝
    字第9號判處有期徒刑3月確定，又因偽造文書案件經臺北地
    院以84年度訴緝字第72號判處有期徒刑1年確定，各罪經合
    併定應執行刑及接續執行後，被告乙○○於85年4月20日假
    釋出監，刑期至86年4月18日始執行完畢等情，有被告前案
    紀錄表1份存卷可考，是被告乙○○於案發時仍在假釋中，
    自有找人頂罪以避免假釋被撤銷之動機。
  (四)辯護人聲請傳喚證人即「東京小鋼珠店」負責人吳祈賢到庭
    作證，以證明其與被告間並無爭端仇隙；惟證人吳祈賢經傳
    未到，且依其先前於另案所為之證詞，其於案發時並不在現
    場，況本案係因同案被告庚○○、呂正雄與該店人員間之紛
    爭所引起，本與被告無涉，故證人吳祈賢並無再予傳訊之必
    要，附此說明。綜上所述，同案被告周銘松、秦誠於警、偵
    訊初期所為之自白，不惟有前後不一、與其餘共犯所述不符
    之瑕疵，且與客觀事證扞挌，自不足採，其等於法院審理時
    所為之證詞，就重大情節所述均相一致，復與共同被告以外
    之證人所言吻合，且與客觀事證相符，當屬可採。至被告與
    被害人林武堂間雖無嫌隙，然其於案發時因年輕氣盛，與庚
    ○○係眷村長大之朋友，為朋友出氣而動手殺人，本屬可能
    之事，且證人甲○○已證稱於案發時在圓圓茶坊見到被告乙
    ○○聽聞呂正雄等人之事後，確實準備前往現場等語，故被
    告前開辯解，自不足採。至證人即被告當時女友戊○○於本
    院證稱：85年10月11日被告並未與周銘松、秦誠、呂正雄、
    庚○○、侯建安、秦誠等人談事情，因為被告與其約好下班
    後一起回家云云；然被告於偵查中已供承：當天白天其接到
    小寶的電話，要其聯絡秦誠他們，其打電話給秦誠，秦誠跟
    其說約個地方講，其也有去等語（見97年度偵緝字第1708號
    卷第142頁）、……那時我結完帳、關閉店內的瓦斯爐、招
    牌燈等，我女朋友從我家call機來，叫我回家……；（見臺
    北地檢署85年度偵字第23118號卷第110頁反面即85年11月5
    日之警詢筆錄）而被告當時所稱之女朋友即為證人戊○○（
    見本院卷第239頁反面），是證人戊○○上開證言，顯與被
    告所供不符，且互相矛盾，應屬迴護被告之詞，不足採信。
    又被告請求調查98年7月8日至98年7月30日秦誠、周銘松、
    侯建安或其等親屬有無赴臺灣臺南監獄探視呂正雄之事，據
    臺灣臺南監獄98年12月1日南監戒字第0980500136號函所附
    呂正雄98年7月8日至98年7月30日之會客資料所示，當時僅
    有呂正雄之配偶林淑卿接見過呂正雄，而此亦無法為被告有
    利之認定。是本件事證明確，被告乙○○之犯行堪以認定。
二、論罪科刑：
  (一)被告乙○○持有捷克製9MM半自動手槍1枝（槍枝管制編號：
    0000000000號）係屬制式手槍，而其持有交給同案被告侯建
    安使用之槍枝，能擊發子彈，使被害人陳志佳受傷，當屬可
    發射子彈具有殺傷力之槍枝，惟上開槍枝並未扣案，無法確
    認屬制式槍枝或改造槍枝，依罪疑唯輕原則，僅能認該把槍
    枝為其他可發射子彈具有殺傷力之槍枝；至扣案之子彈8顆
    係口徑9MM之制式子彈，同案被告侯建安用以射擊之子彈亦
    屬可供擊發之子彈，故被告乙○○持有上述子彈均為槍砲彈
    藥刀械管制條例所列管之子彈，核被告乙○○此部分所為，
    係犯86年11月24日修正前槍砲彈藥刀械管制條例第7條第4項
    未經許可無故持有手槍罪、第10條第3項未經許可無故持有
    其他可發射子彈具有殺傷力之槍枝罪、第11條第3項未經許
    可無故持有子彈罪。被告乙○○與同案被告侯建安就持有其
    他可發射子彈具有殺傷力之槍枝暨其內所含子彈部分，有犯
    意聯絡及行為分擔，為共同正犯。被告乙○○以一行為同時
    持有前揭2把槍枝及內含之子彈，係以一行為同時觸犯上述
    三罪名，依想像競合犯從最重之修正前槍砲彈藥刀械管制條
    例第7條第4項處斷。被告乙○○就傷害被害人己○○、林武
    堂部分，係犯刑法第277條第1項之普通傷害罪；其射擊被害
    人林武堂致其死亡部分，係犯同法第271條第1項之殺人罪。
    被告乙○○就傷害部分與同案被告呂正雄、周銘松、侯建安
    、秦誠、庚○○等人有犯意聯絡及行為分擔，為共同正犯。
    其等以一傷害行為，同時傷害被害人己○○、林武堂二人，
    為一行為觸犯數罪名，屬想像競合犯，應從一重以傷害罪論
    處。被告乙○○持有手槍用以殺害被害人林武堂，所犯無故
    持有手槍罪與殺人二罪間，有方法目的之牽連關係，應依修
    正前刑法第55條規定，從一重之殺人罪處斷。至被告乙○○
    所犯傷害及殺人兩罪間，犯意各別，行為互殊，應予分論併
    罰。
  (二)被告乙○○行為後，槍砲彈藥刀械管制條例歷經數次修正，
    其行為時所犯之槍砲彈藥刀械管制條例第7條第4項未經許可
    無故持有手槍罪、第10條第3項未經許可無故持有其他可發
    射子彈具有殺傷力之槍枝罪以及第11條第3項未經許可無故
    持有子彈罪，法定刑分別為1年以上7年以下有期徒刑、3年
    以下有期徒刑、3年以下有期徒刑；惟其行為後前揭條例於
    86年11月24日修正，第7條第4項未經許可無故持有手槍罪之
    法定刑提高為5年以上有期徒刑，併科新台幣1千萬元以下罰
    金，第11條第3項未經許可無故持有其他可發射子彈具有殺
    傷力之槍枝，法定刑提高為5年以下有期徒刑，併科新台幣3
    百萬元以下罰金，第12條第4項未經許可無故持有子彈罪，
    法定刑提高為5年以下有期徒刑，併科新台幣3百萬元以下罰
    金；89年7月5日修正後，復將第11條第4項未經許可持有其
    他可發射子彈具有殺傷力之槍枝，法定刑提高為1年以上7年
    以下有期徒刑，併科新台幣7百萬元以下罰金；94年1月26日
    修正時，更將第8條第4項未經許可無故持有其他可發射子彈
    具有殺傷力之槍枝，法定刑提高至3年以上10年以下有期徒
    刑，併科新台幣7百萬元以下罰金。比較新、舊法及中間法
    結果，以被告行為時之規定最為有利，依刑法第2條第1項但
    書規定，應適用被告行為時之舊法。再被告乙○○行為後，
    刑法於94年2月2日修正公布部分條文，於95年7月1日施行，
    依修正後刑法第2條第1項規定：「行為後法律有變更者，適
    用行為時之法律。但行為後之法律有利於行為人者，適用最
    有利於行為人之法律」，此條規定係規範行為後法律變更所
    生新舊法律比較適用之準據，尚無比較新舊法之問題，應一
    律適用裁判時之現行刑法第2條規定，以決定適用之刑罰法
    律。修正前刑法第28條規定：「二人以上共同『實施』犯罪
    之行為者，皆為共同正犯」，修正後為：「二人以上共同『
    實行』犯罪之行為者，皆為共同正犯」，新法將舊法之「實
    施」修正為「實行」。原「實施」之概念，包含陰謀、預備
    、著手及實行等階段之行為，修正後僅共同實行犯罪行為始
    成立共同正犯。是新法共同正犯之範圍縮小，排除陰謀犯、
    預備犯之共同正犯，新舊法共同正犯之規定固有修正，但本
    件被告係基於犯意聯絡，共同實行傷害犯行而言，不論新、
    舊法，均構成共同正犯，上述刑法第28條修正內容，對被告
    並無「有利或不利」之影響，自無適用修正後刑法第2條第1
    項之規定為比較新舊法適用之必要。關於想像競合犯之規定
    ，刑法第55條修正後於但書增訂想像競合從一重處斷時，不
    得科以較輕罪名所定最輕本刑以下之刑，此為法理之明文化
    ，非屬法律變更，無比較新舊法之問題。再被告行為後，刑
    法第55條關於牽連犯規定業經刪除，則被告所犯殺人及持有
    槍枝等罪，若依舊法規定，僅以一罪論；若依新法，則須分
    論併罰，以舊法較為有利。關於罰金刑部分，修正前刑法第
    33 條第5款規定：「罰金：一元（銀元）以上。」，修正後
    刑法第33條第5款規定：「罰金：新臺幣一千元以上，以百
    元計算之。」，修正後刑法第33條第5款所定罰金刑最低數
    額，較之修正前提高，以修正前刑法規定較有利於被告。修
    正前刑法第51條第5款規定：「數罪併罰，分別宣告其罪之
    刑，依左列各款定其應執行者：五宣告多數有期徒刑者，於
    各刑中之最長期以上，各刑合併之刑期以下，定其刑期。但
    不得逾二十年」，修正後第51 條第5款則規定：「數罪併罰
    ，分別宣告其罪之刑，依下列各款定其應執行者：五宣告多
    數有期徒刑者，於各刑中之最長期以上，各刑合併之刑期以
    下，定其刑期。但不得逾三十年」，比較結果以舊法較為有
    利。經綜合與罪刑有關之相關規定為新舊法之比較結果，修
    正後之刑法規定並非對被告較為有利，依刑法第2條第1項前
    段規定，應整體適用其行為時法，即修正前之各該規定。又
    中華民國96年罪犯減刑條例第5條規定，該條例施行前經通
    緝而未於96年12月31日以前自動歸案接受偵查、審判或執行
    者，不得依該條例減刑。本案被告之犯罪時間雖於96年4月
    24日以前，然被告經原審於88年10月30日發布通緝，於97年
    8月8日緝獲到案，有通緝書及移送書各在卷可查，可見被告
    於96年7月16日上開罪犯減刑條例施行前，經通緝而未於96
    年12月31日以前自動歸案接受偵查、審判甚明，故依前開罪
    犯減刑條例第5條規定，不得減刑。
  (三)按檢察官職司追訴犯罪，就審判程式之訴訟構造言，檢察官
    係屬與被告對立之當事人一方，偵查中對被告以外之人所為
    之偵查筆錄，或被告以外之人向檢察官所提之書面陳述，性
    質上均屬傳聞證據。在理論上，如未予被告反對詰問、適當
    辯解之機會，一律准其為證據，似有違當事人進行主義之精
    神，對被告之防禦權亦有所妨礙；然而現階段刑事訴訟法規
    定檢察官代表國家偵查犯罪、實施公訴，必須對於被告之犯
    罪事實負舉證之責，依法其有訊問被告、證人及鑑定人之權
    ，證人、鑑定人且須具結，而實務運作時，偵查中檢察官向
    被告以外之人所取得之陳述，原則上均能遵守法律規定，不
    致違法取供，其可信性極高，為兼顧理論與實務，乃於修正
    刑事訴訟法時，增列第159條之1第2項，明定被告以外之人
    （含被害人、證人等）於偵查中向檢察官所為陳述，除顯有
    不可信之情況外，得為證據。（最高法院95年度台上字第10
    44號判決參照）且刑事訴訟法第159條之1第2項，明定被告
    以外之人於偵查中向檢察官所為陳述，除顯有不可信之情況
    外，得為證據，所謂「不可信之情況」，由法院審酌被告以
    外之人於陳述時之外在環境及情況而為判斷。而被告以外之
    人於偵查時，是否與被告對質，與其陳述時之外在環境並無
    必然之關聯，自不得以偵查中未經被告詰問，逕認該陳述無
    證據能力。（最高法院94年度台上字第7132號判決、95年度
    台上字第1585號判決參照）另證人於檢察官偵查中所為之陳
    述，審酌該陳述作成之客觀條件及環境，認其心理狀態健全
    ，並無受到脅迫、利誘或詐欺，自非顯有不可信之情形，依
    刑事訴訟法第159條之1第2項之規定，亦得為證據。（最高
    法院95年度台上字第934號判決參照）經查：證人即共犯呂
    正雄、侯建安98年4月23日於檢察官偵查中證述親身經歷情
    節，非屬傳聞證據，且渠2人均無受到脅迫、利誘或詐欺之
    情形，並無顯不可信之情況存在，雖被告之辯護人以未經被
    告對質而否認證人於檢察官偵查中所為陳述之證據能力，揆
    之前揭最高法院判決意旨，所謂「不可信之情況」，由法院
    審酌被告以外之人於陳述時之外在環境及情況而為判斷，被
    告以外之人於偵查時，是否與被告對質，與其陳述時之外在
    環境並無必然之關聯，自不得以偵查中未經被告詰問，逕認
    該陳述無證據能力，未經對質，要屬證據調查證明力之問題
    ，核與證據能力無涉，是此部分被告選任辯護人容有誤會，
    應認證人呂正雄、侯建安於檢察官偵訊時所為之陳述，有證
    據能力。又刑事訴訟法第158條之3規定：『證人、鑑定人依
    法應具結而未具結者，其證言或鑑定意見，不得作為證據。
    』，所謂依法應具結而未具結者，係指檢察官或法官依刑事
    訴訟法第175條規定，以證人身分傳喚被告以外之人（證人
    、告發人、告訴人、被害人、共犯或共同被告）到庭作證，
    或雖非以證人身分傳喚到庭，而於訊問調查過程中，轉換為
    證人身分為調查時，此時其等供述之身分為證人，則檢察官
    、法官應依本法第186條有關具結之規定，命證人供前或供
    後具結，其陳述始符合第158條之3之規定，而有證據能力；
    若檢察官或法官非以證人身分傳喚，係以告發人、告訴人、
    被害人或共犯、共同被告身分傳喚到庭為訊問時（例如刑事
    訴訟法第71條、第219條之6第2項、第236條之1第1項、第24
    8條之1、第271條第2項、第271條之1第1項），其身分既非
    證人，與『依法應具結』之要件不合，縱未命其具結，純屬
    檢察官或法官調查證據職權之適法行使，當無違法可言。前
    揭不論係本案或他案在檢察官面前作成未經具結之陳述筆錄
    ，係屬被告以外之人於偵查中向檢察官所為之陳述，本質上
    屬於傳聞證據，基於保障被告在憲法上之基本訴訟權，除該
    被告以外之人死亡、身心障礙致記憶喪失或無法陳述、滯留
    國外或所在不明而無法傳喚或傳喚不到、或到庭後拒絕陳述
    等情形外，如已經法院傳喚到庭具結而為陳述，並經被告之
    反對詰問，前揭非以證人身分而在檢察官面前未經具結之陳
    述筆錄，除顯有不可信之情況者外，得為證據，並應於判決
    內敘明其符合傳聞證據例外之理由；又前揭非以證人之身分
    在審判中之陳述筆錄，倘該被告以外之人已經法院以證人身
    分傳喚到庭並經具結作證，且由被告為反對詰問，或有前揭
    傳喚不能或詰問不能之情形外，該未經具結之陳述筆錄因屬
    審判上之陳述，自有證據能力；若係在另案法官面前作成之
    陳述筆錄，本質上亦屬傳聞證據，自得依本法第159條之1第
    1項之規定，認有證據能力。不能因陳述人未經具結，即一
    律適用本法第158條之3之規定，排除其證據能力。（詳最高
    法院96年度台上字第3527號判決意旨）查共犯呂正雄、侯建
    安、周明松、秦誠於另案原審85年度重訴字第66號、本院87
    年度上訴字第3758號、88年度上更(一)字第307號之筆錄所為
    供述之內容，雖未經具結，係以被告身分而為訊問，其身分
    既非證人，即與依法應具結之要件不合，縱未命其具結，純
    屬調查證據職權之適法行使，當無違法可言，上開陳述本質
    上屬於傳聞證據，惟原審依法對共犯呂正雄、侯建安、周明
    松、秦誠以證人身分傳喚到庭具結而為陳述，並經被告及檢
    察官進行交互詰問，前揭非以證人身分在檢察官面前未經具
    結之陳述筆錄，並無顯不可信之情況，揆諸前揭說明，自有
    證據能力。再證人壬○○於另案原審85年度重訴字第66號86
    年12月23日、丙○○於另案原審85年度重訴字第66號86年12
    月4日及86年12月23日之訊問，雖係以證人身分應訊，並未
    具結，惟於本院審理時已經具結證述，經檢察官、被告乙○
    ○及其選任辯護人為交互詰問，被告之反對詰問權已獲保障
    ，且被告並未舉出證人壬○○於另案原審85年度重訴字第66
    號86年12月23日、丙○○於另案原審85年度重訴字第66號86
    年12月4日及86年12月23日之陳述具有顯不可信之情況證據
    ，則上開證言，自有證據能力。再被告以外之人於審判外向
    法官所為之陳述，得為證據，刑事訴訟法第159條之1第1項
    定有明文；被告以外之人於法官面前所為之陳述，因其陳述
    係在法官面前為之，故不問係其他刑事案件之準備程序、審
    判期日或民事事件或其他訴訟程序之陳述，均在任意陳述之
    信用性已受確定保障之情況下所為，因此該等陳述應得作為
    證據。職是，被告以外之人前於審判外向法官所為陳述，除
    反對該項供述得具有證據能力之一方，釋明該被告以外之人
    向法官所為陳述，其任意性陳述未受保障外，不宜以該證人
    未能於審判中接受他造之反對詰問為由，即遽指該證人之陳
    述不具證據能力。本件證人甲○○於本院88年度上更(一)字第
    307號卷第92至93頁、丁○○本院87年度上訴字第375 8號卷
    一第129至133頁、唐肇豪於另案原審85年度重訴66號卷三第
    87頁反面至第92頁、李春暉於另案原審85年度重訴66號卷三
    第130頁反面至第133頁、庚○○於本院88年度上更(一)字第30
    7號卷第35至36頁，均經具結以擔保證言之真實性，被告之
    辯護人雖反對上開之供述具有證據能力，惟未釋明上開供述
    時，證人甲○○、丁○○、唐肇豪、李春暉之任意性陳述未
    受保障，或於偵查中供述有何顯不可信之情況，依上開說明
    ，證人於偵查中、原審及本院訊問時之證言自均具有證據能
    力，辯護人容有誤會。又當事人所製作之錄音帶，如非違法
    取得，且已踐行調查證據程式，固非不可採為認定犯罪事實
    之基礎，但依上開錄音帶所製作之譯文，如僅為當事人單方
    面製作，而被告或訴訟關係人對其真實性復有爭執，法院自
    應勘驗該錄音帶而踐行調查證據之程式，以確認該錄音譯文
    之真實性，定其取捨，不得逕以該錄音之譯文，採為認定被
    告有罪之基礎。（最高法院92年度台上字第3920號判決意旨
    參照）原審向臺北看守所函調86年8月8日及同年8月19日秦
    誠接見李春暉（乙○○冒名）之錄音帶及接見登記表，經臺
    北看守所以86年9月26日北所傑戒字第5387號函檢送上開證
    物，原審將錄音帶製作譯文（見85年度重訴字第66號卷三第
    4至10頁），被告就此錄音帶及譯本之證據能力均未表示意
    見，並承認該譯文上均係其所言（見98年度重訴字第13號卷
    三第138頁反面至139頁），被告於本院亦自承當時其是以其
    兄的證件去會面（見本院卷第110頁反面），是上開證物、
    文書自有證據能力。被告及辯護人於本院審理中否認錄音帶
    、譯文、筆錄之證舉能力，自無足採。除上開所示外，以上
    所引證據，經本院當庭提示，檢察官、被告及其選任辯護人
    均無意見，且未於言詞辯論終結前聲明異議，本院審酌該等
    證據作成之情況，認為適於為本件認定事實之依據，依刑事
    訴訟法第159條之5第2項規定，應具有證據能力。
三、原審以被告犯行明確，適用86年11月24日修正前槍砲彈藥刀
    械管制條例第7條第4項、第10條第3項、第11條第3項，刑法
    第2條第1項、第11條前段、第28條、第277條第1項、第271
    條第1項、第55條、第37條第2項、第51條第5款、第9款、第
    38條第1項第1款，刑法施行法第1條之1之規定，並審酌被告
    乙○○於案發時甫假釋出監不久，不思潔身自重，僅因聽聞
    友人呂正雄等人欲糾眾尋釁，即呼朋引伴一同前往，且持用
    具有殺傷力之槍枝2枝，將其中1枝交同案被告侯建安使用，
    其到場後已見被害人2人遭同案被告多人持棍棒毆打成傷，
    非但未予制止，進而持槍射擊被害人林武堂，且擊發7槍，
    致被害人林武堂死亡，其犯罪手段與情節甚為嚴重，案發後
    猶推諉卸責，訛稱被害人係遭棍棒打死，唆使共犯出面頂罪
    ，自己逍遙法外，10餘年後方因通緝到案，到案後仍飾詞狡
    辯，未對被害人家屬表示任何歉意，顯無悔意等一切情狀，
    認被告乙○○共同傷害人之身體，處有期徒刑8月；又殺人
    ，處有期徒刑14年，並定應執行有期徒刑14年6月，並審酌
    被告犯殺人罪之性質，認有褫奪公權之必要，諭知褫奪公權
    8年。本諸上開理由，認量處前揭刑度，已可罰當其責，檢
    察官求處有期徒刑20年，尚嫌過重。共同被告秦誠等人持以
    傷害被害人之鐵棍2枝及木棍1枝，並非本件被告所有之物，
    且非違禁物，不予宣告沒收，而扣案之捷克製9MM半自動手
    槍1枝（槍枝管制編號：0000000000號，含彈匣1個）與口徑
    9MM制式子彈6顆，均屬違禁物，至未扣案之不詳廠牌可發射
    子彈具殺傷力之手槍1枝，係被告侯建安持以犯罪之槍枝，
    亦屬違禁物，雖未扣案，但不能證明業已滅失，上開物品均
    應依法宣告沒收。送鑑口徑9MM制式子彈8顆，其中2顆業經
    試射而不具殺傷力，在現場拾獲之彈頭、彈殼，亦經擊發而
    不具殺傷力，自無庸沒收等，經核於法並無違誤，量刑亦屬
    妥適。被告上訴意旨以其與庚○○、呂正雄素無交情，不可
    能為他們去做任何事情，也沒有安排周銘松及秦誠自首之事
    ，於另案原審85年度重訴字第66號一案中，秦誠等人是被告
    ，他們在86年6月10日之前的警詢、偵查及審理筆錄都已自
    白犯罪，為何於該日之後就翻供，懇請詳查云云；惟據證人
    丁○○即台北市刑大警員於本院證稱：「（被告有無為了自
    首的事與你見過面？）應該有。（你是否還記得被告與你說
    過什麼？）應該是說有朋友到臺北縣新店市的小鋼珠店有跟
    人鬥毆，有人尋仇，有人受傷，行兇的人想出來自首等事情
    。」等語（見本院卷第213頁反面），足見被告乙○○的確
    為自首之事與丁○○接洽，而案發後被告乙○○與同案被告
    秦誠、周銘松商討，由渠二人扛下所有刑事責任等情，復據
    證人侯建安、秦誠、周銘松二人於原審證述詳盡（已如前述
    ），益徵周銘松及秦誠自首之事係由被告所安排，且要求同
    案被告秦誠、周銘松扛下所有刑事責任無訛。證人即秦誠之
    妻壬○○於本院證稱：「（是否知道唐肇豪律師由誰委任？
    ）是由被告委任的。（唐肇豪律師是否有阻止周銘松與秦誠
    翻供？）他有說要他們不要翻供，說如果翻供的話，自首就
    不成立。（唐律師是被告委任的嗎？費用由誰出的？）是被
    告付的，因為他有給我收據。」（見本院卷第240頁反面至
    第241頁），並有唐肇豪律師收受被告給付之律師費用10萬
    元之收具1紙在卷可參（見85年度重訴字第66號卷三第69頁
    ），足見當時確係被告委任唐肇豪為同案被告周銘松與秦誠
    之辯護律師，而唐肇豪律師有要秦誠、周銘松不要翻供之事
    ，亦據證人即秦誠之兄丙○○、之姊壬○○於本院具結證述
    明確（見本院卷第240頁），參以被告乙○○曾於86年7月19
    日持其兄李春暉之證件至看守所探視秦誠，經原審調取同案
    被告秦誠在看守所時之接見錄音帶做成譯文所示：阿松繼續
    若擔下去他就腳鐐掘下去了啦，現在就是說，不是，不是，
    現在去哪裡，從頭到尾就是喔不同翻口供，因為……。乙○
    ○答以：不容易，……老闆要一手包攬下來了啦，你懂不懂
    ，不囉唆就是這樣馬上先讓你們安心……。秦誠又稱：現在
    官司不管怎樣打都是照實講，否則有人的腳鍊都一下掘下去
    了。……個人打個人的。乙○○稱：我看你的律師我來請好
    了。秦誠稱：免啦。……阿松他自己請他的律師阿……等語
    ，有譯文1份在卷可考（85年度重訴字第66號卷三第4至10頁
    ），可見同案被告秦誠於審理時已想翻供吐實，然被告乙○
    ○仍勸其頂罪，並表示要幫其請律師等情無誤，此亦是周銘
    松與秦誠在85年度重訴字第66號86年6月10日之前的警詢、
    偵查及審理筆錄都自白犯罪之原因。綜上，被告上訴仍否認
    犯罪，為無理由，應予駁回。
據上論斷，應依刑事訴訟法第368條，判決如主文。
本案經檢察官黃全祿到庭執行職務。
中    華    民    國    99    年    1     月    29    日
                  刑事第二十三庭  審判長法  官  許宗和
                                        法  官  林海祥
                                        法  官  潘進柳
以上正本證明與原本無異。
如不服本判決，應於收受送達後10日內向本院提出上訴書狀，其
未敘述上訴之理由者並得於提起上訴後10日內向本院補提理由書
（均須按他造當事人之人數附繕本）「切勿逕送上級法院」。
                                        書記官  任正人
中    華    民    國    99    年    1     月    29    日
附錄：本案論罪科刑法條全文
中華民國刑法第271條
殺人者，處死刑、無期徒刑或 10 年以上有期徒刑。
前項之未遂犯罰之。
預備犯第 1 項之罪者，處 2 年以下有期徒刑。
中華民國刑法第277條
傷害人之身體或健康者，處 3 年以下有期徒刑、拘役或 1 千元
以下罰金。
犯前項之罪因而致人於死者，處無期徒刑或 7 年以上有期徒刑；
致重傷者，處 3 年以上 10 年以下有期徒刑。
八十六年十一月二十四日修正前槍砲彈藥刀械管制條例第七條
未經許可，製造、販賣或運輸火砲、機關鎗、衝鋒槍、卡柄槍、
或自動步槍者，處七年以上有期徒刑。
未經許可，製造、販賣或運輸普通步槍、馬槍、手槍或各類炸彈
者，處五年以上有期徒刑。
意圖供自己或他人犯罪之用，而犯前二項之訴者，處死刑、無期
徒刑或十年以上有期徒刑，得併科十萬元以下罰金。
未經許可，無故持有、寄藏或意圖販賣而陳列第一項及第二項所
列槍砲之一者，處一年以上七年以下有期徒刑。
第一項至第三項之未遂犯罰之。


司法院資訊處製作；財團法人民間司法改革基金會備份。
